---
title: "Explorando Dataset  - Acuerdo de Paz en el mundo"
author: "Fernando Meza Ibarra  - Programa del Master de Ciencia de Datos - UOC"
date: "Abril-2020"
output:
  html_document: default
  pdf_document: default
---

# Análisis de los datos #

Ejercicio que realiza un pequeño análisis estadístico descriptivo e inferencial de  datos procesados.
La data contiene una recopilación de toda la información de acuerdos de paz entre países en todo el mundo.


**1. Lectura del Fichero **

**Carga del Archivo de trabajo: pax_all_agreements_data.csv **   
**La data mas de 1832 registros y 265 variables**

```{r}
Archivodatos <-"pax_all_agreements_data.csv"
paz<-read.csv(Archivodatos, sep=",",na.strings = "NA")

```

**2. Análisis descriptivo visual **  
**Realizamos uan breve descripción de los datos**   
```{r}
sapply(paz,class)

```

```{r}
str(paz)        # Muestra los tipos y algunos valores

head(paz)  # Muestra las 6 primeras instancias
```

```{r}
# Muestra NA
summary(paz)
```
**3. Algunas Transformaciones - Se acondiciona valores NA a 0** 

```{r}
# Transformo variables tipo Factor/Numericas en Numericas, eliminando valores NA

# Uppsala Conflict Data Program Conflict ID.
paz$UcdpCon <- as.character(paz$UcdpCon)
paz$UcdpCon <- ifelse(paz$UcdpCon == "NA", "0", paz$UcdpCon)
paz$UcdpCon <- as.numeric(paz$UcdpCon)
class(paz$UcdpCon)

# Uppsala Conflict Data Program peace agreement ID
paz$UcdpAgr <- as.character(paz$UcdpAgr)
paz$UcdpAgr <- ifelse(paz$UcdpAgr == "NA", "0", paz$UcdpAgr)
paz$UcdpAgr <- as.numeric(paz$UcdpAgr)
class(paz$UcdpAgr)

# Kroc Institute’s Peace Accords Matrix agreement ID
paz$PamAgr <- as.character(paz$PamAgr)
paz$PamAgr <- ifelse(paz$PamAgr == "NA", "0", paz$PamAgr)
paz$PamAgr <- as.numeric(paz$PamAgr)
class(paz$PamAgr)

# Correlates of War
paz$CowWar <- as.character(paz$CowWar)
paz$CowWar <- ifelse(paz$CowWar == "NA", "0", paz$CowWar)
paz$CowWar <- as.numeric(paz$CowWar)
class(paz$CowWar)

# Indicates primary location of intrastate conflict and returns the Gleditsch-Ward country code.
paz$Loc1GWNO <- as.character(paz$Loc1GWNO)
paz$Loc1GWNO <- ifelse(paz$Loc1GWNO == "NA", "0", paz$Loc1GWNO)
paz$Loc1GWNO <- as.numeric(paz$Loc1GWNO)
class(paz$Loc1GWNO)

# Only used in cases of interstate conflict, indicating one of the primary locations of intrastate
# conflict, and returning the Gleditsch-Ward country code
paz$Loc2GWNO <- as.character(paz$Loc2GWNO)
paz$Loc2GWNO <- ifelse(paz$Loc2GWNO == "NA", "0", paz$Loc2GWNO)
paz$Loc2GWNO <- as.numeric(paz$Loc2GWNO)
class(paz$Loc2GWNO)


```
 **Genera nueva columna para el año**
```{r}
# Crea una nueva columna para registrar el año cuando se firmó el acuerdo
paz$Dat <- as.character(paz$Dat)
paz$Year <- substr(paz$Dat, start = 1, stop = 4)
paz$Year <- as.numeric(paz$Year)
class(paz$Year)
```
**Diagramas de bigotes para algunas variables cuantitativas - Puedo ver datos extremos** 
```{r}
par(mfrow=c(1,3))
boxplot(paz$UcdpAgr,xlab = "UcdpAgr", ylab = "Valores",col = "cyan")
boxplot(paz$PamAgr,xlab = "PamAgr", ylab = "Valores",col = "cyan")
boxplot(paz$Loc1GWNO,xlab = "Loc1GWNO", ylab = "Valores",col = "cyan")
```

```{r}
par(mfrow=c(1,3))
boxplot(paz$Loc2GWNO,xlab = "Loc2GWNO", ylab = "Valores",col = "cyan")
boxplot(paz$AgtId,xlab = "AgtId", ylab = "Valores",col = "cyan")
```
**Verifica si aun existen valores NA"**
```{r}
# Contabiliza si aun hay NA.
# Con esto veo en otras variables también
table(paz$Loc1ISO)

```

  
**Se genera nuevo archivo depurado en "paz.csv"**

```{r}
write.csv(paz , "paz.csv", row.names = FALSE)
```

**---------------------------------------------------------------------------------------------------------------------------------------------------------------------------------------------------**
  
Fin de análisis.  
Visualización y Transformaciones de Dataset de acuerdos de paz en el mundo.  
Fernando Meza Ibarra.  
UOC - 2020  




